臺灣基隆地方法院刑事判決
110年度易字第246號
公  訴  人  臺灣基隆地方檢察署檢察官
被      告  吳坤忠


                  （現於法務部○○○○○○○○執行觀察    勒戒中
                  ）
            張惟惟




上列被告等因竊盜案件，經檢察官提起公訴（109年度偵字第683
7號、110年度偵字第101號），本院判決如下：
    主      文
吳坤忠共同竊盜，累犯，處有期徒刑參月，如易科罰金，以新臺
幣壹仟元折算壹日；又竊盜，累犯，處有期徒刑肆月，如易科罰
金，以新臺幣壹仟元折算壹日。應執行有期徒刑陸月，如易科罰
金，以新臺幣壹仟元折算壹日。未扣案之犯罪所得黑色行李箱壹
個、手提式吸塵器壹個均沒收，於全部或一部不能沒收或不宜執
行沒收時，追徵其價額。 
張惟惟共同竊盜，累犯，處有期徒刑貳月，如易科罰金，以新臺
幣壹仟元折算壹日。
　　犯罪事實
一、吳坤忠、張惟惟共同意圖為自己不法之所有，基於竊盜之犯
    意聯絡，於民國109年10月7日下午4時2分許，至基隆市○○區
    ○○路00號歡樂屋娃娃機店，由張惟惟負責把風及檢視贓物，
    吳坤忠下手行竊之方式，徒手竊取莊木林所有放置於編號16
    號娃娃機台上之黑色行李箱、手提式吸塵器各1個得手後離
    開現場。嗣經莊木林發現失竊，報警處理而循線查獲。
二、吳坤忠意圖為自己不法之所有，基於竊盜之犯意，於109年1
    1月27日晚上11時許至109年12月17日下午3時15分許間某時
    ，在不詳地點，以不詳方式竊取游甯翔所有之車牌號碼000-
    000號普通重型機車得手。嗣吳坤忠於109年12月17日下午3
    時15分許在基隆市○○區○○路000號東明路加油站為上開機車
    打氣時為警盤查，發現上開機車為贓車，始循線查悉上情。
三、案經莊木林訴由基隆市警察局第一分局及基隆市警察局第二
    分局報告臺灣基隆地方檢察署檢察官偵查後提起公訴。
    理  由
壹、程序方面：
    本件檢察官、被告吳坤忠、張惟惟於本院準備程序中對本案
    之供述證據均表示不爭執證據能力，供述證據部分視為同意
    作為證據，本院審酌各該證據作成或取得時狀況，並無顯不
    可信或違法取得等情況，且經本院依法踐行證據調查程序並
    認為適當，而有證據能力；其餘資以認定本案犯罪事實之非
    供述證據，亦查無違反法定程序取得之情形，依刑事訴訟法
    第158條之4之反面解釋，亦有證據能力。
貳、實體方面： 
一、訊據被告吳坤忠、張惟惟就上開犯罪事實於本院審理時均坦
    承不諱，核與證人莊木林、游甯翔於警詢中之指述大致相符
    ，並有歡樂屋娃娃機店監視錄影畫面光碟及其截圖12張、現
    場照片2張、基隆市警察局第二分局失車-案件基本資料詳細
    畫面報表、贓物認領保管單各1份、現場照片6張等件在卷可
    稽，被告吳坤忠、張惟惟上開自白與事實相符，堪信為真實
    。本件事證明確，被告吳坤忠、張惟惟之犯行均堪以認定，
    應予依法論科。
二、論罪科刑：　　
　㈠核被告吳坤忠就犯罪事實欄一、二所為，被告張惟惟就犯罪
    事實欄一所為，均係犯刑法第320條第1項竊盜罪。犯罪事實
    欄一部分，被告吳坤忠、張惟惟有犯意聯絡及行為分擔，均
    為共同正犯。被告吳坤忠就上開二次竊盜犯行，犯意個別，
    行為互殊，應分論併罰。
　㈡累犯裁量部分：
  1.被告吳坤忠前因①施用第一、二級毒品案件，經本院以104年
    度訴字第372號判決分別判處無罪（施用第一級毒品）、有
    期徒刑6月（施用第二級毒品），施用第二級毒品部分即告
    確定，施用第一級毒品部分經上訴後，由臺灣高等法院以10
    5年度上訴字第813號判決改判有期徒刑6月，並經最高法院
    以106年度台上字第906號判決上訴駁回確定；②施用第二級
    毒品案件，經本院以104年度基簡字第1511號判決分別判處
    有期徒刑2月（共3罪），應執行有期徒刑4月確定；③竊盜及
    偽造文書案件，經本院以105年度基簡字第997號判決分別判
    處有期徒刑2月、4月，應執行有期徒刑5月確定；④施用第二
    級毒品案件，經本院以105年度基簡字第1512號判決判處有
    期徒刑2月確定；⑤施用第二級毒品案件，經本院以105年度
    基簡字第1905號判決判處有期徒刑3月確定；⑥偽造文書案件
    ，經本院以105年度基簡字第2005號判決判處有期徒刑3月確
    定；⑦施用第二級毒品案件，經本院以106年度基簡字第280
    號判決判處有期徒刑5月確定；前開①②⑤⑥⑦5案所處之罪刑，
    嗣經本院以106年度聲字第629號裁定合併定應執行有期徒刑
    1年6月確定（下稱甲執行刑）；③④2案所處之罪刑，則經本
    院以106年度聲字第247號裁定合併定應執行有期徒刑6月確
    定（下稱乙執行刑）；甲、乙執行刑經接續執行，於108年1
    1月14日縮短刑期假釋並付保護管束，經接續執行其另犯持
    有第一級毒品經判處之拘役55日，於109年1月7日出監，於1
    09年5月16日保護管束期滿，未經撤銷假釋，其未執行之刑
    ，以已執行論，而執行完畢；被告張惟惟前因施用毒品案件
    ，經本院以107年度基簡字第1894號判決判處有期徒刑2月確
    定，而於108年2月18日易科罰金執行完畢，有臺灣高等法院
    被告前案紀錄表1份在卷可稽，被告吳坤忠、張惟惟均於徒
    刑執行完畢後5年內故意再犯本件有期徒刑以上之罪，均為
    累犯。
  2.參酌被告吳坤忠已有上開因竊盜案件入監執行完畢之前案紀
    錄，可認被告吳坤忠經前案之偵審程序後，並未心生警惕作
    用，返回社會後未能因此自我控管，仍再犯同類之竊盜案件
    ，足見行為人主觀惡性較重而有其特別惡性，且前罪之徒刑
    執行無成效，其對於刑罰之反應力顯然薄弱，故認本件所犯
    竊盜二罪均有必要加重處罰。又本件量刑已就被告吳坤忠構
    成累犯、造成累犯之犯行、被告吳坤忠過去是否有與本件相
    似之同類犯行等事由一併予以評價，上開事由均不再於量刑
    中重覆評價，附此敘明。
  3.參酌被告張惟惟所犯上揭前案之犯罪型態、罪質、犯罪情節
    均與本件迥異，被告張惟惟雖於上揭前案執行完畢後5年內
    再犯本案，然依卷內事證，尚難認被告張惟惟具有特別之惡
    性或對刑罰反應力特別薄弱之情形，本件尚無依刑法第47條
    第1項加重法定最低本刑之必要，爰不予加重其刑。
  ㈢本院審酌被告二人不思循正當途徑獲取生活所需，妄想以竊
    盜手段不勞而獲，法紀觀念顯有偏差，所為顯非可取；惟念
    其等於犯後均已坦認全部犯行，尚未與告訴人莊木林、被害
    人游甯翔達成和解或賠償其損害，兼衡其等犯罪動機、目的
    、行竊之手段、分工之角色，暨被告吳坤忠於本院審理中稱
    高中肄業之學歷，家中有父母與弟弟，現因另案執行觀察勒
    戒中，前為超商店員，被告張惟惟高中肄業之學歷，家中有
    母親與女兒，前為無業等一切情狀，分別量處如主文所示之
    刑及諭知易科罰金之折算標準，另就被告吳坤忠部分定應執
    行之刑及諭知易科罰金之折算標準。
三、沒收
　㈠被告吳坤志、張惟惟就起訴書犯罪事實欄一竊得之黑色行李
    箱1個、手提式吸塵器1個，被告吳坤忠於警詢、偵查中稱已
    由其棄置於基隆市○○路000○0號對面之田寮河中而未扣案（
    見109年度偵字第6837號卷第11、170頁），仍應依刑法第38
    條之1第1項規定對被告吳坤忠宣告沒收，並於全部或一部不
    能沒收或不宜執行沒收時，依同條第3項規定追徵其價額。
　㈡被告吳坤忠就犯罪事實欄二部分竊得之機車，業經扣案並返
    還予被害人游甯翔，有贓物認領保管單在卷可稽（見110年
    度偵字第101號卷第27頁），此部分犯罪所得不予宣告沒收
    。
依刑事訴訟法第299條第1項前段，判決如主文。
本案經檢察官吳欣恩提起公訴，檢察官高永棟到庭執行職務。
中　　華　　民　　國　　111 　年　　4 　　月　　21　　日
                  刑事第二庭  法  官  李  岳
以上正本證明與原本無異。
如不服本判決應於收受送達後20日內向本院提出上訴書狀，並應
敘述具體理由；其未敘述上訴理由者，應於上訴期間屆滿後20日
內向本院補提理由書( 均須按他造當事人之人數附繕本) 「切勿
逕送上級法院」。
中　　華　　民　　國　　111 　年　　4 　　月　　21　　日
                              書記官  白豐瑋
附錄論罪法條：
刑法第320條
意圖為自己或第三人不法之所有，而竊取他人之動產者，為竊盜
罪，處5年以下有期徒刑、拘役或50萬元以下罰金。
意圖為自己或第三人不法之利益，而竊佔他人之不動產者，依前
項之規定處斷。
前二項之未遂犯罰之。